臺灣南投地方法院刑事判決
111年度訴字第200號
公  訴  人  臺灣南投地方檢察署檢察官 
被      告  蔡士榤



上列被告因違反廢棄物清理法案件，經檢察官提起公訴（111年
度偵字第2631號），因被告於本院準備程序中就被訴事實為有罪
之陳述，經告以簡式審判之旨，並聽取當事人意見後，本院合議
庭裁定由受命法官獨任進行簡式審判程序，判決如下：
    主      文
蔡士榤共同犯廢棄物清理法第四十六條第四款之非法清理廢棄物
罪，處有期徒刑壹年陸月。犯罪所得新臺幣肆萬肆仟元，沒收，
於全部或一部不能沒收或不宜執行沒收時，追徵其價額。
    事實及理由
一、犯罪事實：
  ㈠蔡士榤、周明昌、簡明修（周明昌、簡明修所涉違反廢棄物
    清理法部分，業經本院判決）均明知未依廢棄物清理法第41
    條第1 項規定領有廢棄物清除、處理許可文件，不得從事廢
    棄物之清除、處理，竟共同基於違反廢棄物清理法從事廢棄
    物清除、處理之犯意聯絡，先由蔡士榤於民國110 年10月1 
    日前之不詳時間，接受真實姓名年籍不詳之蔡姓男子委託，
    以每一太空包（內含一般事業廢棄物之漆廢料）新臺幣（下
    同）2000元之代價處理，蔡士榤再委由簡明修代尋堆置廢棄
    物之土地，簡明修遂於110 年10月1 日14時復委託周明昌居
    間仲介租用土地，周明昌即向不知情之廖俊賢（所涉違反廢
    棄物清理法部分，另經檢察官為不起訴處分）承租其所有，
    坐落南投縣○○鎮○○段○000地號（重測前為桶頭段第127之4地
    號土地，下稱甲地），並與簡明修於同日17時許至上揭土地
    查看後，簡明修認進入上揭土地之路幅過小，載運廢棄物之
    車輛無法進入，遂與蔡士榤商議後，再由周明昌向不知情之
    曾如羗（所涉違反廢棄物清理法部分，另經檢察官為不起訴
    處分）借用南投縣○○鎮○○段○000地號土地（重測前為桶頭段
    第54之7地號土地，下稱乙地）暫置上開太空包，蔡士榤再
    僱請林明德（林明德所涉違反廢棄物清理法部分，本院另行
    審理）駕駛堆高機將前揭太空包由乙地移置至甲地堆置。蔡
    士榤遂於110 年10月1 日19時前之不詳時間，僱用真實姓名
    年籍不詳之成年人，駕駛不詳之車輛，自新北市○○區○○街00
    0巷0○0號，載運前揭太空包共22包，並於同日19時許先行堆
    置於乙地，嗣於同年月3 日11時40分前之不詳時間，林明德
    再駕駛堆高機將前揭太空包中之2 包移置至甲地，以此方式
    為前開一般事業廢棄物之清除、處理。嗣因附近民眾報警檢
    舉，經警循線查獲。
  ㈡案經內政部警政署保安警察第七總隊第三大隊報告臺灣南投
    地方檢察署檢察官偵查起訴。
二、證據名稱：
  ㈠被告蔡士榤於本院準備程序與審理中之自白。
  ㈡證人廖俊賢、曾如羗、周明昌、簡明修及林明德於警詢、偵
    查及本院中之證述。
　㈢南投縣環保局110年10月21日投環局稽字第1100022377號函及
    函附環保報案中心陳情案件處理電腦管制單、環境稽查工作
    紀錄及現場照片、南投縣環保局110年12月16日投環局稽字
    第1100027273號函及函附琨鼎環境科技股份有限公司廢棄物
    檢測報告、新北市政府環境保護局110年10月13日新北環稽
    字第1101944417號函。
三、論罪科刑：
  ㈠核被告蔡士榤所為，係違反廢棄物清理法第46條第3 款之未
    經主管機關許可，提供土地回填堆置廢棄物罪與同條第4 款
    之未領有廢棄物處理許可文件，從事廢棄物處理罪。又被告
    係以一行為同時觸犯廢棄物清理法第46條第3 款、第4 款之
    罪，為想像競合犯，應依刑法第55條規定各論以情節較重之
    廢棄物清理法第46條第4 款之非法清理廢棄物罪。被告蔡士
    榤與簡明修、周明昌及真實姓名年籍不詳之蔡姓男子就前揭
    犯行有犯意聯絡及行為分擔，為共同正犯。
  ㈡本院審酌被告蔡士榤正值壯年，本應依循正軌賺取財物，詎
    其不思此為，為圖暴利竟承租土地後，旋違法處理一般事業
    廢棄物，除高度侵害他人之權益外，亦造成自然環境之損害
    ，惟念其自始至終均坦承犯行，犯後態度尚可，兼衡被告國
    中畢業之智識程度，從事營造土木泥作，經濟狀況勉持等一
    切情狀，量處如主文所示之刑，以資懲儆。
  ㈢沒收部分，被告供稱本案共22包太空包，以每包2000元之價
    格處理，故被告之犯罪所得為44000元，應依刑法第38條之1
     第1 項前段、第3 項之規定，宣告沒收，並於全部或一部
    不能執行沒收或不宜執行沒收時，追徵其價額。
四、依刑事訴訟法第273條之1、第310條之2、第454條，判決如
    主文。
五、如不服本件判決，得自收受送達之日起20日內，向本院提起
    上訴狀（須附繕本）。
本案經檢察官石光哲提起公訴，檢察官劉景仁、王晴玲到庭執行
職務。
中　　華　　民　　國　　111 　年　　12　　月　　7 　　日
        　　　　　　　　　臺灣南投地方法院刑事第五庭   
            　　　　　　　　　法　官　羅子俞
以上正本證明與原本無異。 
如不服本判決，應於收受本判決20日內向本院提出上訴書狀，並
應敘述具體理由，如未敘述上訴理由者，應於上訴期間屆滿後20
日內補提理由書狀於本院（均須依他造當事人之人數附繕本）「
切勿逕送上級法院」。
                              書記官  林佩儒
中　　華　　民　　國　　111 　年　　12　　月　　7 　　日

附錄本案論罪科刑法條：
廢棄物清理法第46條
有下列情形之一者，處1年以上5年以下有期徒刑，得併科新臺幣
1千5百萬元以下罰金：
一、任意棄置有害事業廢棄物。
二、事業負責人或相關人員未依本法規定之方式貯存、清除、處
    理或再利用廢棄物，致污染環境。
三、未經主管機關許可，提供土地回填、堆置廢棄物。
四、未依第41條第1項規定領有廢棄物清除、處理許可文件，從
    事廢棄物貯存、清除、處理，或未依廢棄物清除、處理許可
    文件內容貯存、清除、處理廢棄物。
五、執行機關之人員委託未取得許可文件之業者，清除、處理一
    般廢棄物者；或明知受託人非法清除、處理而仍委託。
六、公民營廢棄物處理機構負責人或相關人員、或執行機關之人
    員未處理廢棄物，開具虛偽證明。